臺灣臺北地方法院刑事判決　　　　　　 100年度交訴字第97號
公　訴　人　臺灣臺北地方法院檢察署檢察官
被　　　告　黃鈺仁
上列被告因業務過失致死案件，經檢察官提起公訴（100 年度偵
字第7536號），被告於本院準備程序中就被訴之事實為有罪之陳
述，經本院裁定改依簡式審判程序審理並判決如下：
    主  文
黃鈺仁從事業務之人，因業務上之過失致人於死，處有期徒刑陸
月，如易科罰金，以新臺幣壹仟元折算壹日。緩刑貳年。
    事  實
一、黃鈺仁任職鼎級股份有限公司擔任司機，以駕駛小貨車載送
    貨物為業，為從事駕駛業務之人，於民國100 年3 月30日晚
    間7 時57分許，黃鈺仁駕駛車牌號碼0052-22 號租賃小貨車
    載送貨物後搭載乘客沈厚鈞沿新北市○○區○○路3 段深坑
    往木柵方向行駛，於行經該路段111 號前，原應注意汽車迴
    車前，應看清無往來車輛，始得迴轉，而依當時情形路面柏
    油乾燥無缺陷、道路無障礙物、夜間光線有照明等並無不能
    注意之情事，竟疏未注意及此而貿然迴轉，適張凱翔騎乘車
    牌號碼055-BFE 號機車，於同路段後方行駛至該處，見狀閃
    避不及，當場遭黃鈺仁所駕駛正欲迴轉之上開車輛左前車門
    撞擊，致張凱翔人車倒地，並致張凱翔受頭、頸、胸部外傷
    ，嗣經沈厚鈞報案後，救護人員立即將張凱翔送到臺北市立
    萬芳醫院醫治，然於送醫途中即因神經性休克死亡。而員警
    據報前往現場處理，黃鈺仁於肇事後尚未被有偵查犯罪職權
    之公務員發覺前，向前往車禍現場處理之臺北市政府警察局
    新店分局深坑分駐所警員蘇志鵬自首肇事，並接受裁判。
二、案經張凱翔之父張志銘訴由新北市政府警察局新店分局報請
    臺灣臺北地方法院檢察署檢察官偵查起訴。
    理  由
壹、程序方面
    本件被告黃鈺仁所犯之罪，並非法定刑為死刑、無期徒刑或
    最輕本刑3 年以上有期徒刑之罪，亦非高等法院管轄第一審
    之案件，而被告於準備程序中就被訴事實已為有罪之陳述，
    經本院告知簡式審判程序之旨，並聽取被告與公訴人之意見
    後，本院乃依刑事訴訟法第273 條之1 第1 項規定，裁定行
    簡式審判程序，合先敘明。
貳、事實認定方面
    上揭事實業據被告黃鈺仁於本院審理時坦承不諱，核與證人
    戴大貴、沈厚鈞證述之情節相符，並有卷附臺灣臺北地方法
    院檢察署檢察官勘（相）驗筆錄、法務部法醫研究所100 年
    4 月20日法醫毒字第1000 001908 號暨毒物化學鑑定書、新
    北市政府警察局新店分局10 0年4 月18日函附法務部法醫研
    究所收件清單暨相驗照片、臺灣臺北地方法院檢察署檢驗報
    告書、新北市政府警察局新店分局道路交通事故調查筆錄、
    被害人張凱翔之診斷證明書、道路交通事故現場圖、道路交
    通事故調查報告表（一）（二）、新北市政府警察局新店分
    局道路交通事故當事人登記聯單、道路交通事故初步分析研
    判表、道路交通事故補充資料表、道路交通事故肇事人自首
    情形紀錄表、道路交通事故照片、新北市政府車輛行車事故
    鑑定委員會100 年7 月4 日新北車鑑字第10000011710 號函
    附鑑定意見書、新北市政府警察局新店分局100 年6 月8 日
    警店交字第1000029841號書函、新北市政府警察局新店分局
    100 年8 月26日新北警店刑字第1000044043號函暨所附職務
    報告、照片、新北市政府警察局新店分局100 年8 月26日新
    北警店刑字第1000048146號函暨所附職務報告各1 份等可資
    佐證，堪認被告前揭具任意性之自白核與事實相符，洵為信
    實。綜上所述，被告如事實欄所示之犯行，已堪認定，應依
    法論科。
、論罪科刑方面
    被告黃鈺仁係受僱於職鼎級股份有限公司擔任司機，案發時
    係駕駛車牌號碼0052-22 號租賃小貨車運送貨物執行業務，
    業據其供明在卷，是被告為從事駕駛業務之人至明。核其所
    為，係犯刑法第276 條第2 項之業務過失致人於死罪。被告
    於車禍發生後隨即向前來處理車禍事宜之警員蘇志鵬自首坦
    承肇事，接受裁判，有臺北市○○○○○道路交通事故肇事
    人自首情形紀錄表1 紙在卷可證，係對於未經發覺之罪自首
    而受裁判，爰依刑法第62條前段之規定，減輕其刑。爰審酌
    被告並無任何前案紀錄，有臺灣高等法院被告前案紀錄表可
    佐，素行尚佳，卻因過失駕駛上開租賃小貨車撞擊張凱翔，
    致其死亡，造成死者家屬精神上之損失，兼衡被告與告訴人
    已達成和解，補償其損失，及於本院審理時坦承犯行，尚有
    悔意等一切情狀，量處如主文所示之刑，並諭知易科罰金之
    折算標準，以資懲儆。另查被告前未曾因故意犯罪受有期徒
    刑以上刑之宣告，此有臺灣高等法院被告前案紀錄表一份在
    卷可按，其因一時過失，駕駛車輛肇事，然已與死者家屬成
    立調解，且已依約履行完畢，此有有新北市深坑區調解委員
    會調解書、本院公務電話紀錄各1 份在卷可按，被告雖因一
    時駕駛交通工具失慎，造成本件車禍肇事，然其事後坦承犯
    行，並與告訴人達成和解，信其經此偵審程序及刑之宣告後
    ，自當知所警惕，應無再犯之虞，本院因認前開所宣告之刑
    ，以暫不執行為適當，爰併宣告緩刑2 年，以啟自新。
肆、不另為公訴不受理部分
一、公訴意旨另以：被告黃鈺仁任職鼎級股份有限公司擔任司機
    ，以駕駛營業小貨車載送貨物為業，為從事駕駛業務之人，
    於事實欄所示之時、地，駕駛事實欄所示之租賃小貨車搭載
    沈厚鈞，原應注意汽車迴車前，應看清無往來車輛，始得迴
    轉，而依當時情形路面柏油乾燥無缺陷、道路無障礙物、夜
    間光線有照明等並無不能注意之情事，竟疏未注意及此而貿
    然迴轉，適張凱翔騎乘車牌號碼055-BFE 號機車後座搭載戴
    大貴，於同路段後方行駛至該處，見狀閃避不及，當場遭正
    欲迴轉之上開車輛左前車門撞擊，致戴大貴倒地，而受有腦
    震盪、臉部挫傷、右腳挫傷之傷害。因認被告另犯刑法第28
    4 條第2 項之業務過失傷害罪嫌等語。
二、按告訴乃論之罪，告訴人於第一審辯論終結前得撤回其告訴
    ，又告訴經撤回者，應諭知不受理之判決，並得不經言詞辯
    論為之，刑事訴訟法第238 條第1 項、第303 條第3 款及第
    307 條分別定有明文。
三、查檢察官認被告涉犯刑法284 條第1 項之業務過失傷害罪，
    依同法第287 條之規定，須告訴乃論，而告訴人戴大貴於98
    年7 月31日乃具狀撤回告訴，有刑事撤回告訴狀（告訴人之
    前開狀紙雖載為「刑事撤回自訴狀」，然細繹其內容，應係
    刑事撤回告訴狀之誤載）1 紙在卷可稽，依據前開規定，原
    應為公訴不受理之諭知，惟公訴意旨認此部分與上開被告經
    論罪科刑之刑法第276 條第2 項之業務過失致人於死罪部分
    有刑法第55條想像競合犯之裁判上一罪關係，爰不另為公訴
    不受理之諭知，附此敘明。
據上論斷，應依刑事訴訟法第273 條之1 第1 項、第299 條第1
項前段，刑法第276 條第2 項、第41條第1 項前段、第62條、第
74 條 第1 項第1 款，刑法施行法第1 條之1 第1 項、第2 項前
段，判決如主文。
本案經檢察官王巧玲到庭執行職務。
中    華    民    國   100    年    10    月    25    日
                  刑事第三庭    法  官  蔡羽玄
上正本證明與原本無異。
如不服本判決應於收受送達後10日內向本院提出上訴書狀，並應
敘述具體理由；其未敘述上訴理由者，應於上訴期間屆滿後20日
內向本院補提理由書（均須按他造當事人之人數附繕本）「切勿
逕送上級法院」。告訴人或被害人如對於本判決不服者，應具備
理由請求檢察官上訴，其上訴期間之計算係以檢察官收受判決正
本之日期為準。
                                書記官  許博為
中    華    民    國   100    年    10    月    25    日
附錄本案論罪科刑法條
刑法第276條第2項
從事業務之人，因業務上之過失犯前項之罪者，處 5 年以下有
期徒刑或拘役，得併科 3 千元以下罰金。